臺灣高等法院刑事判決
109年度侵上訴字第273號
上  訴  人  
即  被  告  陳可謙


選任辯護人  何仁崴律師（法扶律師）          
上列上訴人即被告因妨害性自主等案件，不服臺灣宜蘭地方法院
108年度侵訴字第25號，中華民國109年8月5日第一審判決（起訴
案號：臺灣宜蘭地方檢察署108年度偵字第4397號），本院判決
如下：
    主  文
上訴駁回。
甲○○緩刑伍年，緩刑期間付保護管束，並於保護管束期間完成個
別精神治療、心理治療之處遇措施，每月至少肆小時，至無必要
時為止。
    事實及理由
一、經本院審理結果，認第一審以上訴人即被告甲○○犯刑法第22
    4條之1之攜帶兇器強制猥褻罪，且認被告於本案行為之際，
    因心智缺陷處於辨識行為違法之能力及依其辨識而行為之能
    力顯著減低之狀態，依刑法第19條第2項之規定減輕其刑後
    ，判處有期徒刑1年6月，並諭知扣案之剪刀1支沒收。認事
    用法、量刑及沒收之諭知均無不當，應予維持，並除引用第
    一審判決書記載之事實、證據及理由（如附件）外，另補充
    如下：
　㈠原判決犯罪事實欄一第1行應補充：「甲○○因為智力、兩性認
    知、心智理論等能力均較一般人為低之心智缺陷，致辨識行
    為違法或依其辨識而行為之能力，顯著減低」。
　㈡原判決理由欄關於證據部分應補充：「被告於本院審理時之
    自白（見本院卷第79、145頁）」。
二、被告上訴意旨略以：被告對於被害人甲女（代號BT000-A108
    069，真實姓名年籍詳卷，下稱甲女）深感愧疚，已備妥相
    當和解金額，欲與甲女達成和解。另因被告自警詢、偵查、
    原審均坦承不諱，態度良好，並無前科，亦符合刑法第19條
    第2項規定減輕其刑，原審判處有期徒刑1年6月，為2年以下
    有期徒刑之宣告，符合刑法第74條緩刑宣告之要件，且被告
    罹患邊緣智能症、右手障礙、甲狀腺惡性腫瘤、頸部淋巴惡
    性腫瘤、嚴重糖尿病等多種疾病，恐因無法適應監所而造成
    輕生憾事，其經此偵審教訓，知所警惕，如以緩刑約束不再
    犯罪，應可收教化之效云云。
三、本院查：
　㈠司法機關所製作必須公示之文書，不得揭露性侵害被害人之
    姓名、出生年月日、住居所及其他足資識別被害人身分之資
    訊，性侵害犯罪防治法第12條第2項定有明文。是本判決關
    於被害人甲女（真實姓名年籍詳卷）之姓名、住所等足資識
    別其身分之人別資料，依上開規定不得揭露，並以上開代號
    稱之，合先敘明。
　㈡原審判決依憑被告於警詢、偵查及原審審理時之自白、證人
    甲女於警詢時之證述、宜蘭縣政府警察局礁溪分局扣押筆錄
    、醫療財團法人羅許基金會羅東博愛醫院診斷證明書各1 份
    等證據，認定被告本案加重強制猥褻之犯行，已詳敘所憑之
    證據與認定之理由，並無任何憑空推論之情事，亦與經驗法
    則、論理法則無違。且原審判決關於科刑之部分，已依刑法
    第57條各款所列情狀予以審酌，而於法定刑度之內，予以量
    定，客觀上並無明顯濫權或失之過重之情形，亦未違反比例
    原則，核無違法或不當。故被告提起本件上訴，為無理由，
    應予駁回。
　㈢惟行為經法院評價為不法之犯罪行為，且為刑罰科處之宣告
    後，究應否加以執行，乃刑罰如何實現之問題。依現代刑法
    之觀念，在刑罰制裁之實現上，宜採取多元而有彈性之因應
    方式。如認行為人對於社會規範之認知並無重大偏離，行為
    控制能力亦無異常，僅因偶發、初犯，則應詳為審酌刑罰對
    其效用，刑罰之執行對刑事政策諸多目的之利弊是否得藉違
    反緩刑規定將入監執行之心理強制作用，謀求行為人自發性
    之改善更新。而行為人是否有改善之可能性或執行之必要性
    ，固係由法院為綜合之審酌考量，並就審酌考量所得而為預
    測性之判斷，但當有客觀情狀顯示預測有誤時，亦非全無補
    救之道，法院仍得在一定之條件下，撤銷緩刑（參刑法第75
    條、第75條之1），使行為人執行其應執行之刑，以符正義
    。由是觀之，法院是否宣告緩刑，有其自由裁量之職權，而
    基於尊重法院裁量之專屬性，對其裁量宜採取較低之審查密
    度，祇須行為人符合刑法第74條第1項所定之條件，法院即
    得宣告緩刑（最高法院102年度台上字第4161號判決意旨參
    照）。查被告前未曾受有期徒刑以上刑之宣告，有本院被告
    前案紀錄表可稽。其於偵審中均坦承犯行，於本院審理時，
    已與甲女達成和解並履行完畢，此有本院和解筆錄及公務電
    話來電紀錄表各1份在卷可稽（見本院卷第119、120、135頁
    ）。足見被告就其本案所為，已深切悔悟，經此教訓，自當
    知所勉而無虞再犯，綜合審酌社會防衛、被告更生、應報等
    刑罰目的，本院認為相較於入監執行，對被告為附條件之緩
    刑宣告反較有助於引導其改過遷善、拘束其行止，而有助於
    再犯之預防、達成受有罪判決之人在社會中重新社會化之人
    格重建功能，倘若再犯而有刑法所定撤銷緩刑之事由，其緩
    刑宣告亦得予撤銷，則反而得藉此一心理強制作用，謀求被
    告自發性之改善自新，而達刑罰之功能，爰依刑法第74條第
    1項第1款規定，宣告緩刑5年。另被告所犯刑法第224條之1
    之罪，係刑法第91條之1所列之罪，依刑法第93條第1項第1
    款之規定，受緩刑之宣告，應於緩刑期間付保護管束，藉由
    觀護人安排生理及心理相關輔導課程，課以被告習得正確之
    兩性關係及自我管束能力，依性侵害犯罪防治法第20條第3
    項之規定，觀護人並得採取約談、訪視、查訪、採尿、命居
    住於指定處所或施以宵禁並得輔以科技設備監控、實施測謊
    、禁止接近特定場所或對象等處遇方式，俾督促受保護管束
    人自我約制，避免再犯；如經評估有施以治療輔導之必要者
    ，同條第1項規定主管機關復得命接受身心治療或輔導教育
    ，於接受身心治療或輔導教育，經鑑定、評估其自我控制再
    犯預防仍無成效者，同法第22條復規定主管機關得檢具相關
    評估報告，送請該管地方檢察署檢察官依法聲請強制治療，
    用以結合觀護人及主管機關之行政資源，以管制被告再犯之
    危險性，並觀後效。另因被告經醫療財團法人羅許基金會羅
    東博愛醫院進行精神鑑定後，其鑑定結果認：被告目前為邊
    緣智能不足，衝動控制有明顯缺損，有明顯性偏差錯誤認知
    ，不擅長思考他人情感缺乏同理，自我覺察能力差，理解社
    會脈絡能力差，性侵害再犯及暴力再犯危險預測結果落在中
    高危險等級，建議被告應接受團體或個別認知行為治療，以
    降低其再犯率，有該院109年3月30日羅博醫字第1090300114
    號函檢附被告精神鑑定報告書1份在卷足憑（見原審卷第91
    至97頁）。從而，除觀護人於保護管束期間依性侵害犯罪防
    治法所為上開處遇外，為促被告持續接受精神、心理治療，
    爰依刑法第74條第2項第6款規定，指定被告於保護管束期間
    內完成個別精神治療、心理治療之處遇措施，每月至少4小
    時，至執行檢察官評估認已無必要時為止，併依刑法第93條
    第1項第2款規定，諭知應於緩刑期間付保護管束，使被告能
    依指示完成上開處遇措施。被告於緩刑期內如有違反所附上
    開條件，情節重大者，得撤銷緩刑之宣告，併此敘明。
據上論斷，應依刑事訴訟法第373條、第368條，判決如主文。
本案經檢察官劉憲英提起公訴，被告提起上訴後，經檢察官許仲
瑩到庭執行職務。
中　　華　　民　　國　　109 　年　　12　　月　　18　　日
                  刑事第十五庭  審判長法　官  劉興浪
  　　　　　　　　　　　　　　　　　　法　官  陳信旗
  　　　　　　　　　　　　　　　　　　法　官  林怡秀
以上正本證明與原本無異。
如不服本判決，應於收受送達後20日內向本院提出上訴書狀，其
未敘述上訴之理由者並得於提起上訴後20日內向本院補提理由書
（均須按他造當事人之人數附繕本）「切勿逕送上級法院」。
                                      書記官  陳采薇
中　　華　　民　　國　　109 　年　　12 　 月　　18　　日
附錄本案論罪科刑法條全文：
中華民國刑法第224條之1
（加重強制猥褻罪）
犯前條之罪而有第222條第1項各款情形之一者，處3年以上10年
以下有期徒刑。
附件：
臺灣宜蘭地方法院刑事判決
                                     108年度侵訴字第25號
公　訴　人　臺灣宜蘭地方檢察署檢察官
被　　　告　甲○○　男　民國00年0月00日生
                    身分證統一編號：Z000000000號
                    住宜蘭縣○○鄉○○○路00號
選任辯護人　黃憲男律師
上列被告因妨害性自主罪案件，經檢察官劉憲英提起公訴（108
年度偵字第4397號），本院判決如下：
    主    文
甲○○犯攜帶兇器強制猥褻罪，處有期徒刑壹年陸月。
扣案之剪刀壹支沒收。
    犯罪事實
一、甲○○於民國108年7月30日下午5時許，在宜蘭縣壯圍鄉東港
    村廍後海邊，見甲女（真實姓名詳卷，卷內代碼為BT000-A1
    08069，以下稱甲女）獨自牽狗散步，遂起色心，基於強制
    猥褻之犯意，竟從甲女後方強行環抱甲女胸部約5秒後，再1
    手緊抱甲女，另1手則撫摸甲女臀部及腰部約10秒，雖甲女
    一度掙脫，然甲○○又抓住甲女左手，並對甲女稱：「我就是
    要找你玩一玩」等語，經甲女一再掙扎，並試圖將手抽回，
    然甲○○又從褲子口袋取出客觀上可對人之生命、身體及安全
    構成危險，可供兇器使用之剪刀恫嚇甲女，並對甲女表示如
    再繼續動，即要剪甲女衣服，而甲女雖試圖奪取剪刀，然於
    與甲○○拉扯間，雙方均跌坐在地，甲女之行動電話從褲子口
    袋掉出，甲○○見狀，為防甲女報警，又欲拿取甲女之行動電
    話，幸因當時有人騎車經過，甲女立即對甲○○表示有人在看
    後，甲○○始驚慌逃逸，而以前揭方式滿足自己之性慾而為猥
    褻行為得逞，甲女並受有左手挫傷、多處擦傷之傷害。
二、案經宜蘭縣政府警察局礁溪分局報請臺灣宜蘭地方檢察署檢
    察官偵查起訴。
    理  由
一、證據能力：
  ㈠按被告以外之人於審判外之陳述，雖不符刑事訴訟法第159條
    之1 至第159 條之4 之規定，而經當事人於審判程序同意作
    為證據，法院審酌該言詞陳述或書面陳述作成時之情況，認
    為適當者，亦得為證據；當事人、代理人或辯護人於法院調
    查證據時，知有刑事訴訟法第159 條第1 項不得為證據之情
    形，而未於言詞辯論終結前聲明異議者，視為有前項之同意
    ，刑事訴訟法第159 條之5 定有明文。查本件作為認定事實
    所引用審判外之相關供述證據，固屬傳聞證據，惟公訴人、
    被告甲○○及辯護人於審判期日均表示無意見而不予爭執，亦
    未聲明異議，審酌上開證據資料製作時之情況，尚無違法不
    當及證明力明顯過低之瑕疵，認為以之作為證據應屬適當，
    揆諸前開規定，認前揭證據資料均有證據能力。
  ㈡至其餘資以認定被告犯罪事實之非供述證據，查無有何違反
    法定程序取得之情形，均認具有證據能力。
二、訊據被告於警詢、檢察官訊問及本院審理時對於上開事實均
    坦承不諱，核與證人甲女於警詢時證述之情節相符，並有宜
    蘭縣政府警察局礁溪分局扣押筆錄、醫療財團法人羅許基金
    會羅東博愛醫院診斷證明書各1 份附卷可參，足認被告之自
    白應與事實相符，應堪採信。至於辯護人為被告辯護略以：
    被告所為尚未達到強制猥褻之程度，應構成性騷擾云云。惟
    按刑法第224 條之強制猥褻罪和性騷擾防治法第25條第1 項
    之強制觸摸罪，雖然都與性事有關，隱含違反被害人之意願
    ，而侵害、剝奪或不尊重他人性意思自主權法益。但兩者既
    規範於不同法律，構成要件、罪名及刑度並不相同，尤其前
    者逕將「違反其（按指被害人）意願之方法」，作為犯罪構
    成要件，依其立法理由，更可看出係指強暴、脅迫、恐嚇、
    催眠術等傳統方式以外之手段，凡是悖離被害人的意願情形
    ，皆可該當，態樣很廣，包含製造使人無知、無助、難逃、
    不能或難抗情境，學理上乃以「低度強制手段」稱之。從大
    體上觀察，2 罪有其程度上的差別，前者較重，後者輕，而
    實際上又可能發生犯情提升，由後者演變成前者情形。從而
    ，其間界限，不免產生模糊現象，自當依行為時、地的社會
    倫理規範，及一般健全常識概念，就對立雙方的主、客觀因
    素，予以理解、區辨。具體以言：1.從行為人主觀目的分析
    ：強制猥褻罪，係以被害人作為行為人自己洩慾的工具，藉
    以滿足行為人自己的性慾，屬標準的性侵害犯罪方式之一種
    ；強制觸摸罪，則係以騷擾、調戲被害人為目的，卻不一定
    藉此就能完全滿足行為人之性慾，俗稱「吃豆腐」、「佔便
    宜」、「毛手毛腳」、「鹹濕手」即是。2.自行為手法觀察
    ：雖然通常都會有肢體接觸，但於強制猥褻罪，縱然無碰觸
    ，例如強拍被害人裸照、強令被害人自慰供賞，亦可成立；
    強制觸摸罪，則必須雙方身體接觸，例如對於被害人為親吻
    、擁抱、撫摸臀部、胸部或其他身體隱私處，但不包含將被
    害人之手，拉來碰觸行為人自己的性器官。3.自行為所需時
    間判斷：強制猥褻罪之行為人，在加害行為實施中，通常必
    需耗費一定的時間，具有延時性特徵，無非壓制對方、滿足
    己方性慾行動進展所必然；強制觸摸罪則因構成要件中，有
    「不及抗拒」乙語，故特重短暫性、偷襲性，事情必在短短
    數秒（甚至僅有1 、2 秒）發生並結束，被害人根本來不及
    或無餘暇予以抗拒或反對。4.自行為結果評價：強制猥褻罪
    之行為人所造成的結果，必須在使被害人行無義務之事過程
    中，達至剝奪被害人性意思自主權程度，否則祇能視實際情
    狀論擬他罪；強制觸摸罪之行為所造成的結果，則尚未達至
    被害人性意思自由之行使，遭受壓制之程度，但其所應享有
    關於性、性別等，與性有關之寧靜、和平狀態，仍已受干擾
    、破壞。5.自被害人主觀感受考量：強制猥褻罪之被害人，
    因受逼被性侵害，通常事中知情，事後憤恨，受害嚴重者，
    甚至出現創傷後壓力症候群現象；強制觸摸罪之被害人，通
    常是在事後，才感受到被屈辱，而有不舒服感，但縱然如此
    ，仍不若前者嚴重，時有自認倒楣、懊惱而已。6.自行為之
    客觀影響區別：強制猥褻罪，因本質上具有猥褻屬性，客觀
    上亦能引起他人之性慾；強制觸摸罪則因行為瞬間即逝，情
    節相對輕微，通常不會牽動外人的性慾。（最高法院108 年
    度台上字第1800號判決意旨參照）。查被告於上揭時、地，
    先從被害人甲女後方強行環抱被害人甲女胸部約5 秒後，再
    1 手緊抱被害人甲女，另1 手則撫摸被害人甲女臀部及腰部
    約10秒，之後被害人甲女一度掙脫，然被告又抓住被害人甲
    女左手，並對被害人甲女稱：「我就是要找你玩一玩」等語
    ，經被害人甲女一再掙扎，並試圖將手抽回，然被告又從褲
    子口袋取出剪刀恫嚇被害人甲女，並對被害人甲女表示如再
    繼續動，即要剪被害人甲女衣服，而被害人甲女雖試圖奪取
    剪刀，然於與被告拉扯間，雙方均跌坐在地，被害人甲女之
    行動電話並從褲子口袋掉出，被告見狀，為防被害人甲女報
    警，又欲拿取被害人甲女之行動電話等情，俱如前述，足徵
    被告於整個過程中，不僅只有乘人不及抗拒而觸摸被害人甲
    女，且過程中已有一段時間，想要壓制對方，用以滿足己方
    性慾，被告所為業已妨害被害人甲女之意思自由，違反被害
    人甲女之意願，又被告強行撫摸被害人甲女臀部及腰部之行
    為，在客觀上足以誘起他人性慾，在主觀上亦足以刺激及滿
    足其性慾，揆之上開判決要旨，自屬強制猥褻之行為，尚非
    僅為性騷擾之範疇。從而，辯護人執上詞為被告辯護，並無
    可採。本件事證已臻明確，被告犯行堪以認定，應依法論科
    。
三、論罪科刑：
  ㈠核被告所為，係犯刑法第224 條之1 之攜帶兇器強制猥褻罪
    。至公訴檢察官於本院審理時另補充被告涉犯刑法第304 條
    強制罪及同法第277 條第1 項傷害罪。惟查，被害人甲女與
    被告拉扯時，被害人甲女之行動電話從口袋掉出，被告為防
    止被害人甲女向外求救，而欲搶取被害人甲女之行動電話，
    以強制力妨礙被害人甲女行使權利之事部分，乃係被告於強
    制猥褻行為之過程中，曾為防被害人甲女求援，而欲搶走被
    害人甲女之行動電話，就被告整體強制猥褻犯行之過程觀之
    ，此妨害被害人甲女行使權利之行為，乃被告遂行強制猥褻
    犯行不可缺之部分行為，不另論罪。又按犯刑法第224 條之
    強制猥褻罪而致被害人身體受輕微傷害者，如果行為人另無
    傷害之故意，則因傷害部分已包括於強制猥褻罪成立要件之
    中，並無適用刑法第55條論以想像競合犯之餘地（最高法院
    75年度台上字第3741號判決意旨參照）。被害人甲女與被告
    拉扯過程中，雖受有左手挫傷、多處擦傷等傷害，然係被告
    對被害人甲女為上開強暴手段之際，為反抗該強暴行為掙扎
    所致，難認被告另有何故意對被害人甲女為傷害行為之犯意
    ，則被害人甲女所受之傷害應認已包含在強制猥褻罪成立要
    件之中，而無再併論以傷害罪之必要，併此敘明。
  ㈡再按行為時因精神障礙或其他心智缺陷，致不能辨識其行為
    違法或欠缺依其辨識而行為之能力者，不罰；行為時因前項
    之原因，致其辨識行為違法或依其辨識而行為之能力，顯著
    減低者，得減輕其刑，刑法第19條第1 項、第2 項分別定有
    明文。被告經本院囑託醫療財團法人羅許基金會羅東博愛醫
    院鑑定，鑑定結果認為：「⒈如鑑定報告結論所揭，『其全量
    表智商落在邊緣缺損的程度，有腦傷的可能；被告對於自己
    的性衝動缺乏控制的方法，亦欠缺性相關的常識，有男女不
    平等的思考習慣，無法適當同理受害者人際及情緒，欠缺抗
    拒暴力行為的有利因素；此外，被告對加害行為態度模糊不
    一致。與一般人相比自覺心理不健康，另外，涉及性相關議
    題時有否認的防衛機轉，在語言溝通的情境下理解社會脈絡
    的能力，或日常生活情境下從他人的行為來推論其意圖的能
    力皆較一般人差；目前被告未有明顯精神官能症或精神病的
    症狀表現，但衝動控制差，且可能因為經歷壓力事件，最近
    有失眠症狀。』被告的認知能力，包含智力、衝動控制、語
    言溝通和推論能力，以及情緒障礙，例如失眠、焦慮等症狀
    ，若依據DSM-V 診斷準則，雖略有缺損但未完全符合診斷準
    則，目前無法明確診斷任何精神疾患。⒉然而，在柯氏兩性
    關係量表及心智理論量表兩項和人際互動情境判斷力相關的
    測驗顯示，被告雖未達亞斯伯格症，但對於同理他人感受的
    能力、語言溝通的情境下理解社會脈絡的能力、或日常生活
    情境下從他人的行為來推論其意圖的能力明顯有缺損。在對
    照陳父敘述的內容『被告過去未曾有與異性或同性交往的經
    驗，目前也沒有什麼朋友，但被告自述有交朋友的需求卻苦
    無管道。』云云，被告過去長期在兩性關係的經驗甚少，社
    會發展能力不足，亦可能影響其案發情境當下的行為。⒊綜
    上所述，鑑定人認為被告之智力、兩性認知、心智理論等能
    力均較一般人為低，其辨識行為違法之能力應較一般人有顯
    著減低之情形。並且，如同鑑定報告所揭：『被告的性侵害
    再犯及暴力再犯危險預測結果屬於中高危險。』建議被告應
    接受長期團體或個別認知功能以及人際關係訓練，以降低其
    再犯率」等節，有該院精神鑑定報告書及鑑定報告書補充說
    明各1 份在卷可稽（詳見本院卷第93頁至第97頁、第109頁
    至第111 頁）。本院審酌上情，認被告於本案行為時，已達
    因其精神狀況，致依其辨識而行為之能力，顯著降低之程度
    ，爰依刑法第19條第2 項之規定，減輕其刑。復按刑法上之
    酌量減輕，必於犯罪之情狀顯可憫恕時，始得為之，為刑法
    第59條所明定，至犯罪情節輕微僅可為法定刑內從輕科刑之
    標準，不得據為酌量減輕之理由；即便被告有於犯行後當下
    中止，犯後態度良好，深具悔意，主動配合調查，經濟生活
    不佳等情狀，僅為量刑可審酌之標準，不符酌量減輕其刑之
    要件；又刑法第59條之酌量減輕其刑，必須犯罪另有特殊之
    原因與環境等等，在客觀上足以引起一般同情，認為即予宣
    告法定最低度刑猶嫌過重者，始有其適用（最高法院28年上
    字第1064號判例、45年台上字第1165號判例、100 年度台上
    字第1084號判決意旨參照）。查被告僅因見被害人甲女獨自
    牽狗散步，遂起色心，進而強制猥褻被害人甲女，過程中又
    持剪刀脅迫被害人甲女，對於被害人甲女身心所造成之傷害
    非輕，於客觀上難以引起一般人之同情，其犯罪情狀並無何
    顯可憫恕之處，亦無顯然足以引起一般同情，縱予宣告法定
    最低度刑猶嫌過重之處，辯護人認有適用刑法第59條酌減其
    刑之空間，難認有理。
  ㈢爰審酌被告年輕力壯，不思循正途發洩過剩精力，竟僅為逞
    一己私慾，竟趁被害人甲女獨自牽狗散步時，猥褻被害人甲
    女，嚴重危害他人身體性自主權，造成被害人甲女身心受創
    ，影響社會治安甚鉅，惡性非輕，惟被告犯罪後，迭於偵訊
    及本院審理時，均坦承犯行，犯後態度尚佳，兼衡被告自陳
    高職畢業之智識程度、家庭經濟狀況小康、領有中華民國身
    心障礙證明（輕度）、罹患甲狀腺惡性腫瘤等一切情狀，量
    處如主文所示之刑，以資儆懲。另選任辯護人雖請求本院就
    本案宣告緩刑，惟被告造成被害人甲女身心傷害非輕，且未
    能與被害人甲女達成和解，依被告行為情狀，本院認其仍有
    因自身犯罪行為承擔刑事法律責任之必要，冀收懲戒與教化
    之效，爰不為緩刑之諭知，附此敘明。
四、扣案之剪刀1 支，為被告所有，供其持以犯本件犯行所用之
    物，已迭據被告供明在卷，爰依刑法第38條第2 項前段規定
    諭知沒收。
據上論斷，應依刑事訴訟法第299 條第1 項前段，刑法第224 條
之1 、第19條第2 項、第38條第2 項前段，判決如主文。
本案經檢察官孫源志到庭執行職務。
中　　華　　民　　國　 109　　年　　8 　　月　　5 　　日
                刑事第四庭  審判長法  官  黃永勝
                                  法  官  許乃文
                                  法  官　張淑華
以上正本證明與原本無異。
如不服本判決應於收受本判決後20日內向本院提出上訴書狀，並
應敘述具體理由。若未敘述理由者，應於上訴期間屆滿後20日內
向本院補提理由書狀(均須按他造當事人之人數附繕本)。
                                  書記官　魏翊洳
中　　華　　民　　國　 109　　年　　8 　　月　　5 　　日